【裁判字號】    90,交上易,34
【裁判日期】    891013
【裁判案由】    公共危險等
【裁判全文】
臺灣高等法院刑事判決                            九十年度交上易字第三十四號
    上  訴  人
    即  被  告  甲○○
                乙○○
右上訴人因業務過失傷害等案件，不服臺灣桃園地方法院八十九年度交易字第一一八
號，中華民國八十九年十月十三日第一審判決（起訴案號：臺灣桃園地方法院檢察署
八十九年度偵字第五五四號），提起上訴，本院判決如左：
    主  文
上訴駁回。
    事實及理由
一、乙○○擔任基隆市南隆汽車貨運股份有限公司營業全聯結車司機，平日以駕駛營
    業全聯結車載運貨物為業，為從事駕駛業務之人。於民國八十八年十一月八日晚
    上十時五十五分許，乙○○駕駛車號ＳＷ─五三一號曳引車後牽引ＰＨ─二六號
    拖車之全聯結車，沿桃園縣觀音鄉○○路○段內側車道之幹線道，由觀音往草漯
    方向行駛，途經該路與六合街、大同一路閃光號誌正常運作之交岔路口（大觀路
    往草漯方向，左、右分別為大同一路、六合街）時，原應注意汽車行駛至有號誌
    之交岔路口，行進應遵守燈光號誌之指示，並應注意車前狀況，隨時採取必要之
    安全措施，而依當時係晴天、夜間有照明、路面乾燥、無缺陷、無障礙物、視距
    良好之情形，並無不能注意之情形，竟疏未依該處閃光黃燈之號誌警示，減速接
    近，注意安全，小心通過，又未注意車前狀況，適有甲○○明知汽車駕駛人服用
    酒類後，不能安全駕駛動力交通工具者，不得駕車，竟在酒後達於反應較慢、感
    覺減低、影響駕駛能力，不能安全駕駛動力交通工具之狀態後，仍駕駛車號Ｌ四
    ─一五七一號自用小客車，沿桃園縣觀音鄉○○○路之支線道往六合街方向行駛
    ，行至前開交岔路口時，欲左轉大觀路往草漯方向行駛，亦疏未依該處閃光紅燈
    之號誌警示，停車再開，且未暫停讓幹線道之車輛先行，貿然左轉，致乙○○發
    現左側有甲○○所駕駛之汽車駛來時，已煞避不及，左前車輪撞及甲○○之汽車
    右前輪葉子板，乙○○旋失控偏向右外側路旁衝至大觀路二段三一三號友量建設
    有限公司接待中心始停止，甲○○則因而受有右上臂深部撕裂傷及軀幹挫傷等傷
    害。乙○○肇事後，於員警未發覺其犯罪前，向前往現場處理事故之員警自首其
    犯行；而甲○○則於八十八年十一月九日凌晨二時八分許，經警在其所就醫之敏
    盛綜合醫院大園分院急診室測得其吐氣所含酒精成分為每公升零點三三毫克，而
    查知上情。案經乙○○自首及甲○○訴由桃園縣警察局大園分局報請臺灣桃園地
    方法院檢察署檢察官偵查起訴。
二、本案經本院審理結果，認第一審以上訴人即被告乙○○係犯刑法第二百八十四條
    第二項前段之業務過失傷害罪，另上訴人即被告甲○○則係犯刑法第一百八十五
    條之三之公共危險罪。被告乙○○合於自首之規定，應減輕其刑。已依調查證據
    之結果，詳予敘明採認之理由，酌情並援引刑事訴訟法第二百九十九條第一項前
    段、刑法第二百八十四條第二項前段、第一百八十五條之三、第六十二條前段、
    第四十一條（即現行刑法第四十一條第一項），罰金罰鍰提高標準條第一條前段
    、第二條，判處被告二人各有期徒刑三月，如易科罰金均以（銀元）三百元折算
    一日。核其認事用法並無不合，量刑亦屬適當，應予維持，並引用第一審判決書
    記載之證據及理由。
三、被告乙○○上訴意旨略以：伊當時行車號誌為綠燈，是被告甲○○酒醉闖紅燈肇
    事，伊並無過失；被告甲○○上訴意旨則稱：伊當時很清醒，酒測亦未逾零點五
    五毫克之標準，本件是被告乙○○闖紅燈、超速肇事云云，指摘原判決不當。
四、惟查：
（一）有關被告二人上訴意旨所指各節，已分據彼二人於原審審理時提出抗辯在卷，
      並經原審分別以：
  １、被告乙○○業務過失傷害部分，有道路交通事故調查報告表及現場照片二十張
      附卷可憑，且甲○○確因本件車禍致受傷，亦有聖保祿醫院診斷證明書一紙在
      卷足稽。且證人即本案承辦警員盧正中亦到庭證稱：肇事路段平時有號誌正常
      運作，但在晚上九、十點即轉為閃光號誌，肇事當時應該是閃光號誌，而大觀
      路是幹線道，六合街是支線道，乙○○沿大觀路往草漯方向直行，而甲○○○
      ○○○路駛出要左轉入大觀路往草漯方向，結果在交岔路口碰撞，肇事原因應
      該是顏某行至交岔路口未減速慢行，而郭某轉彎車未讓直行車先行等情。又本
      件肇事地點號誌運作情形，係於晚上十時起自行轉換為閃光號誌乙節，復有桃
      園縣警察局大園分局八十九年九月園警分刑字第二０五三五號函在卷可稽，則
      被告乙○○行車方向之號誌係閃光黃燈，而被告甲○○行車方向之號誌為閃光
      紅燈應可確定。被告乙○○駕駛全聯結車未注意車前狀況且行近閃光黃燈交岔
      路口未減速慢行，與被告甲○○酒醉駕駛汽車由支線道駛出左轉彎，未暫停讓
      幹線道車輛先行，同為本案肇事因素，臺灣省桃園縣區車輛行車事故鑑定委員
      會鑑定結果亦同此認定，有該鑑定委員會鑑定意見書在卷可稽。至於被告乙○
      ○所提出照片一張（見原審卷第四十三頁），係事後拍攝，不足採為有利之證
      據。
  ２、被告甲○○公共危險部分，因其於肇事後三小時經警在醫院急診室測試其吐氣
      所含酒精成分仍為每公升零點三三毫克，又參酌其在警訊時即自承當時看雙方
      是閃黃燈，就行駛至交岔路口中心處，當看見右邊有一輛貨車行駛過來，就停
      在路口中心位置（見偵查卷第六頁）等情以觀，被告甲○○竟無法事先採取必
      要之安全措施，足見其因飲酒所引起之生理作用確已達無法正常辨識車前狀況
      及操控汽車機械，而不能安全駕駛動力交通工具之狀態，至為明確。
    已對被告二人有利及不利之處一一指陳甚詳，依調查證據所得，認定被告二人之
    犯行。其證據之斟酌取捨，並無違背一般經驗法則及論理法則之情事。
（二）被告乙○○雖一再指稱肇事地點之號誌係自晚上十一時起，始轉為閃光號誌，
      並於原審提出照片一張，顯示於晚上十時五十九分尚未轉換為閃光號誌等情。
      然查，被告乙○○所提出之照片雖顯示紅燈號誌，然其攝影期日僅標示為「十
      五日」，乙○○稱係「八十八年十一月十五日」，已屬無據，況且，縱使是在
      該日拍攝，亦已在肇事時間之後，尚不足憑以推翻警局公文書之記載情事。至
      於被告甲○○所指被告乙○○闖紅燈云云，自亦不足採信。又甲○○經送醫急
      救之初，就醫之敏盛綜合醫院大園分院，並未檢測其血中酒精濃度等情，有該
      院九十年一月三十日九Ｏ敏園字第九ＯＯＯＯ五號函說明在卷；而依該醫院所
      檢送之甲○○病歷記載，甲○○到院之初有「嗜睡」情形，而自八十八年十一
      月九日一時三十分至二時三十分間，則出現噪動不合作之情況，亦有該病歷附
      卷可憑，足見被告甲○○辯稱事故發生之際，伊很清醒云云，顯亦與事實不符
      。
（三）至於被告二人上訴意旨另指摘原審量刑過重，有所不當云云。按法院於科刑時
      ，依刑法第五十七條之規定，原應審酌一切情狀，尤應注意被告犯罪之動機、
      目的、手段、犯罪時所受之剌激、被告之生活狀況、品行、智識程度、與被害
      人平日之關係、犯罪所生之危險或損害及被告犯罪後之態度，以為科刑輕重之
      標準。經查，刑法第二百八十四條第二項前段業務過失傷害罪，及第一百八十
      五條之三公共危險罪之法定刑，最高度均為有期徒刑一年。乃原審就被告乙○
      ○業務過失傷害部分，經審酌其品行尚佳、過失之程度、事後未達成和解賠償
      損害，及甲○○之傷勢、與有過失等情狀；並就被告甲○○酒後駕車部分，所
      為嚴重危害公眾往來之安全及犯罪後態度等一切情狀，量處被告二人各有期徒
      刑三月，並諭知易科罰金之折算標準，其量刑並未失衡平。是被告二人以原審
      量刑不當，執以上訴，亦屬無據。
    綜上所述，被告二人上訴意旨所指各節，均為無理由，其二人之上訴應予駁回。
據上論斷，應依刑事訴訟法第三百七十三條、第三百六十八條，判決如主文。
本案經檢察官謝英民到庭執行職務。
中    華    民    國     九十     年      三        月       十五       日
                              臺灣高等法院刑事第五庭
                                  審判長法  官  曾  德  水
    法  官  趙  功  恆
                                        法  官  林  立  華
右正本證明與原本無異。
不得上訴。
                                        書記官  廖  月  女
中    華    民    國     九十     年      三        月       十五       日
附錄本案論罪科刑法條全文：
刑法第二百八十四條第二項前段：
從事業務之人，因業務上之過失傷害人者，處一年以下有期徒刑、拘役或一千元以下
罰金。（罰金額度已提高為十倍）
刑法第一百八十五條之三
服用毒品、麻醉藥品、酒類或其他相類之物，不能安全駕駛動力交通工具而駕駛者，
處一年以下有期徒刑、拘役或三萬元以下罰金。


司法院資訊處製作；財團法人民間司法改革基金會備份。
